臺灣臺北地方法院刑事判決　　　　　　　94年度易字第1641號
公　訴　人　臺灣臺北地方法院檢察署檢察官
被　　　告　乙○○
上列被告因妨害名譽案件，經檢察官提起公訴（94年度偵字第
15838號），本院判決如下：
    主  文
乙○○公然侮辱人，處拘役貳拾日，如易科罰金，以參佰元折算
壹日。
    事  實
一、乙○○於民國九十四年四月十五日上午八時許，駕駛車牌號
    碼AG－九三四三號自用小客車，至台北縣深坑鄉○○路○段
    三十號深坑郵局辦事，逕將該車違規停置於劃有黃線及黃色
    網線禁止停車區○○○○住路旁機車停車處所之出入，致甲
    ○○停放在郵局門口之機車無法牽出，甲○○遂在郵局門口
    呼喊請AG－九三四三號自用小客車之車主移車，乙○○仍不
    為所動並要甲○○自行繞道牽出機車，甲○○遂以行動電話
    撥打一一○請求警方到場處理及請派拖吊車將該車拖走，警
    方並要甲○○留在現場待警方到場處理；乙○○聽聞聲甲○
    ○與警方之交談後即旋步出郵局移車再返回郵局辦事，惟心
    中產生不悅，遂於辦完事情駕車將離開郵局之際，在公眾得
    共聞共見之馬路上，搖下車窗並探出頭來，以台語「瘋女人
    」之語侮辱甲○○，嗣經甲○○記下該小客車車號報警查獲
    。
二、案經甲○○訴由台北縣政府警察局新店分局報請台北地檢署
    檢察官偵查起訴。
    理  由
一、訊據被告乙○○矢口否認有何公然侮辱犯行，辯稱：依當天
    停車情形，證人有空間可以移出機車，且伊等待一段時間已
    經決輪到伊辦事，伊才請告訴人即證人甲○○等一分鐘，伊
    離開時，只是搖下窗戶，跟告訴人說：「我要走了，拜拜。
    」伊沒有罵人等語。惟查：
  (一)上揭事實，業據證人即告訴人甲○○指述綦詳，並經甲○○
    之夫即目擊證人丙○○於偵查、本院審理中結證稱：「（當
    時發生情形？）那天在郵局事情辦完，要出來郵局門口，有
    一輛白色車子擋住，我們的車就沒辦法出來，甲○○去郵局
    裡面問是誰的車，請他移車，我在門口摩托車的上面等，等
    了一段時間後，被告就跑出來移車，又進去，因為甲○○已
    經打一一○號，所以我們就在那邊等警察，被告又跑出來，
    嘴巴不曉得講了一些什麼東西，被告就上車，準備離開的時
    候頭探出來對著甲○○用台語說『瘋女人』，然後車子就跑
    掉了」等語甚詳（見一五八三八偵查卷、本院九十四年十二
    月八日審判筆錄），核與告訴人即證人甲○○所論述之情形
    相符。
  (二)告訴人甲○○與被告發生糾紛，係肇因於被告違規停車擋住
    告訴人機車出入，經告訴人要求移動車輛，被告以其至郵局
    等候，已經快輪到被告辦理之次序，要求告訴人自行想辦法
    移動機車，而未予理睬，嗣見告訴人打電話報警，才又出面
    移動汽車等情，已經被告於偵查及本院審理中迭次自承在卷
    ，足以佐證證人甲○○、丙○○所述之情節並非虛構，參以
    被告亦供述：告訴人當時進郵局也是一直罵至，當時伊不想
    理會告訴人等情，顯見被告與甲○○確因停車一事相互爭執
    甚明。
  (三)被告雖辯稱：其離開時只是搖下窗戶，跟告訴人說：「我要
    走了，拜拜」，並未辱罵告訴人云云，然查，被告與告訴人
    發生停車之糾紛已如前述，而告訴人於報案後復停留於等候
    警方來到現場，而被告亦自承其離開向告訴人說「拜拜」，
    是「有一點調皮的味道，有一點氣告訴人的味道」，且被告
    認為為了這種事也要叫拖吊車，感覺蠻謊謬等情，復為被告
    於本院審判期日供述明確（見本院審判筆錄），顯見被告確
    實對告訴人報警之行為深不以為然，則在此種情形下，告訴
    人指稱被告於離開時對其稱「瘋女人」一節，應可採信。被
    告空言否認犯罪，不足採信，本件事證明確，被告犯行堪予
    認定。
二、核被告所為，係犯刑法第三百零九條第一項之公然侮辱罪。
    爰審酌被告違規停車造成他人不便在先，竟要求他人自行牽
    出機車於後，於告訴人報警處理，復為上述侮辱言詞，犯後
    又否認曾出言辱罵之事實，犯後態度不佳及其行為手段、犯
    罪動機、目的、所生損害等一切情狀，量處拘役二十日，並
    諭知易科罰金之折算標準。
據上論斷，應依刑事訴訟法第二百九十九條第一項前段、刑法第
三百零九條第一項、第四十一條第一項、罰金罰鍰提高標準條例
第一條前段、第二條，判決如主文。
本案經檢察官李傳侯到庭執行職務
中　　華　　民　　國　　94　　年　　12　　月　　15　　日
               　  　 刑事第六庭審判長法　官　周占春
　　　　　　　　　　　　　　　　      法  官  趙子榮
                                      法  官  林孟皇
以上正本證明與原本無異。
如不服本判決，應於判決送達後10日內向本院提出上訴狀（應抄
附繕本）。告訴人或被害人如對於本判決不服者，應具備理由請
求檢察官上訴，其上訴期間之計算係以檢察官收受判決正本之日
期為準。
                                      書記官  黃瓊玉
中　　華　　民　　國　　94　　年　　12　　月　　15　　日
附錄本案論罪科刑法條全文
刑法第三百零九條第一項
公然侮辱人者，處拘役或三百元以下罰金。
